---
title: "30 Day Map Challenge - Ecoinformática AEET"
author: "Cristina Ronquillo"
date: "2025-10-25"
output: html_document
---

```{r setup, include=FALSE}
knitr::opts_chunk$set(echo = TRUE)
```

## 30 Day Map Challenge - 25_Hexagons

### Vamos generar un mapa de riqueza de musgos de la península Ibérica usando los registros de

[IberBryo](http://dx.doi.org/10.20350/digitalCSIC/12494) Ronquillo, Cristina; Medina, Nagore G.; Mazimpaka, Vicente; Hortal, Joaquín; 2020; "IberBryo - iberian mosses occurrences dataset"; DIGITAL-CSIC; Version 1.0

#### Cargar librerías necesarias

```{r, warning=FALSE, message=FALSE}
library(sf)
library(ggplot2)
library(dplyr)
library(viridis)
library(rnaturalearth)
library(magick)
library(cowplot)
```

#### Cargar datos de ocurencia y el polígono del área de estudio

```{r}
datos <- read.csv('iberbryo1SHORT.csv', sep=';')
pIb <- ne_countries(country = c("spain", "portugal"),
                    scale = "medium", returnclass = "sf")
```

#### Convertir a objeto sf

```{r}
puntos_sf <- st_as_sf(datos, 
                      coords = c("Longitude", "Latitude"), 
                      crs = 4326)
```

#### Crear grid hexagonal que cubra la extensión de los puntos

```{r}
bbox_sf <- st_as_sfc(st_bbox(puntos_sf))
# Calcular el centro del bbox
centro <- st_centroid(bbox_sf)
coords_centro <- st_coordinates(centro)

# Calcular dimensiones del bbox
ancho <- st_bbox(puntos_sf)["xmax"] - st_bbox(puntos_sf)["xmin"] + 3
alto <- st_bbox(puntos_sf)["ymax"] - st_bbox(puntos_sf)["ymin"] 

# Calcular el radio para el hexágono (usar la dimensión más grande)
radio <- max(ancho, alto) / 2

# Función para crear un hexágono regular
crear_hexagono <- function(centro_x, centro_y, radio) {
  # Calcular los 6 vértices del hexágono (cada 60 grados)
  angulos <- seq(0, 300, by = 60)  # 0, 60, 120, 180, 240, 300 grados
  vertices <- data.frame(
    x = centro_x + radio * cos(angulos * pi / 180),
    y = centro_y + radio * sin(angulos * pi / 180)
  )
  
  # Cerrar el polígono (añadir primer punto al final)
  vertices <- rbind(vertices, vertices[1, ])
  
  # Crear polígono SF
  st_polygon(list(as.matrix(vertices))) %>%
    st_sfc(crs = 4326) %>%
    st_sf()
}

# Crear el hexágono
area_estudio <-  crear_hexagono(
  centro_x = coords_centro[1, "X"],
  centro_y = coords_centro[1, "Y"], 
  radio = radio
)


# Crear grid hexagonal
grid_hex <- st_make_grid(
  x = area_estudio,
  cellsize = 0.5, # Tamaño de celda (ajustar según necesidad)
  square = FALSE  # FALSE para hexágonos, TRUE para cuadrados
) %>%
  st_sf() %>%
  mutate(celda_id = row_number())

# Cortar el grid usando el hexágono como máscara
hex_grid_hex <- st_intersection(grid_hex, area_estudio)
```

#### Cálculo de riqueza

```{r}
# Contar número de especies únicas por celda
puntos_en_celdas <- st_join(puntos_sf, hex_grid_hex, join = st_intersects)

riqueza_especies <- puntos_en_celdas %>%
  st_drop_geometry() %>%
  group_by(celda_id) %>%
  summarise(
    n_species = n_distinct(species),
    n_puntos = n()
  ) %>%
  ungroup()

# Unir la riqueza de especies al grid
grid_hex_riqueza <- hex_grid_hex %>%
  left_join(riqueza_especies, by = "celda_id") %>%
  mutate(n_species = ifelse(is.na(n_species), 0, n_species))

```

#### Unir la riqueza de especies al grid

```{r}
grid_hex_riqueza <- hex_grid_hex %>%
  left_join(riqueza_especies, by = "celda_id") %>%
  mutate(n_species = ifelse(is.na(n_species), 0, n_species))
```

#### Cargar imágenes PNG para el plot

```{r}
imagen <- image_read("Moss.png") %>%
  image_colorize(100, "black")      
imagen <- as.raster(imagen)

imagen2 <- image_read("legend.png") 
imagen2 <- as.raster(imagen2)
```

#### Mapa de celdas hexagonales a 0.5 grados de resolución y proyección EPSG:25830 (UTM ETRS89 Huso 30 N)

```{r create_map, warning=FALSE}
# plotéalo!
mapa_principal <- ggplot() +
  geom_sf(data = grid_hex_riqueza, aes(fill = n_species), 
          color = "white",
          size = 0.3) +
  geom_sf(data = pIb, color = 'gray40', size = 0.5, fill = 'transparent') +
  scale_fill_viridis(option = "magma",trans = "log10", 
                     name = "Log10") +
  labs(title = "Riqueza de especies de briófitos\n en la península Ibérica",
       caption = 'Datos extraídos de IberBryo (Ronquillo et al. 2020 BDJ)') +
  theme_minimal() +
  xlim(-300000, 1200000)+
  ylim(3800000, 5050000) +
  theme(plot.title = element_text(hjust = 0.5),
        legend.position = 'none',
        panel.grid = element_blank(),
      plot.margin = margin(15, 40, 15, 40), 
        plot.background = element_rect(fill = "white", color = 'white')) +
  coord_sf(crs = st_crs(25830))

ggdraw() +
  draw_plot(mapa_principal) +
  draw_image(
    imagen,
    x = 0.9,    
    y = 0.1,   
    width = 0.2,  
    height = 0.2, 
    hjust = 0.8,   # Alineación derecha
    vjust = -0.4    # Alineación inferior
  ) +     
  draw_image(
    imagen2,
    x = 1,    
    y = 0.6,
    width = 0.3,  
    height = 0.3,
    hjust = 1,   
    vjust = -0.1 )
```

```{r}
# Guárdalo!
ggsave('hexagonMossesIberianPeninsula.png', last_plot(), 
       width = 6, height = 6, dpi = 600)
```
